# 请教陈版主有关未实现内部交易损益问题

提问人：dayuhui@126.com 时间：2015-02-21 21:55:45
请教陈版主，上年度未实现内部交易损益，本期做合并抵消时，看到有 2 种分录，一种是借：年初未分配利润，贷：存货，另一种是借：年初未分配利润，贷：营业成本，请问那种分录正确？另外，未实现内部损益确认递延所得税资产，税率是依据那个税率？总分公司应确认递延所得税资产吗？

回答人：chenyiwei
1 、前一种情况（贷存货）是针对这部分内部交易损益在本年度仍未实现的情况的；后一种情况（贷营业成本）是针对这部分内部交易损益在本期内随着相关存货对外销售或耗用而实现的情况的。适用范围不同，并不矛盾。 2 、未实现内部损益确认递延所得税资产，应按内部交易中处于买方地位的法人的适用税率计量。